臺北高等行政法院裁定
　　　　　　　　　　　　　93年度訴字第03763號
原　　　告　光發鍍金股份有限公司
代　表　人　甲○○
訴訟代理人　葉維惇（會計師）
　　　　　　陳志愷（會計師）
被　　　告　財政部臺灣省北區國稅局
代　表　人　許虞哲（局長）
上列當事人間因營利事業所得稅事件，原告不服財政部中華民國
93年9月23日台財訴字第09300299710號訴願決定，提起行政訴訟
。本院裁定如下︰
　　主  文
原告之訴駁回。
訴訟費用由原告負擔。
　　理  由
一、按行政訴訟法第4條第1項規定：人民因中央或地方機關之違
    法行政處分，認為損害其權利或法律上之利益，經依訴願法
    提起訴願而不服其決定者，得向高等行政法院提起撤銷訴訟
    。而此所謂行政處分，依訴願法第3條第1項規定，係指中央
    或地方機關就公法上具體事件所為之決定或其他公權力措施
    而對外直接發生法律效果之單方行政行為而言。又官署所為
    單純的事實敘述或理由說明，並非對人民之請求有所准駁，
    既不因該項敘述或說明而生法律上之效果，非訴願法上之行
    政處分，人民對之提起訴願，自非法之所許，改制前行政法
    院62年度裁字第41號著有判例。
二、查本件有關原告85年度營利事業所得稅結算之申報，經被告
    查帳核定全年課稅所得額為新台幣（下同）209,304,360元
    ，補徵營利事業所得稅額25,092,566元。原告不服，申請復
    查，經被告復查決定略以，系爭營利事業所得稅核定稅額繳
    款書於89年11月2日送達原告，有經原告及其負責人甲○○
    簽收之回執聯可稽，依稅捐稽徵法第35條第1項第1款規定，
    原告應於89年12月15日申請復查，惟原告遲至90年4月19日
    始親自向被告提出復查之申請，已逾申請復查之30日法定不
    變期間，程序即有未合，應不予受理為由，駁回其復查之申
    請。原告仍表不服，提起訴願，經財政部駁回在案。
三、本件原告復於91年5月31日主張依據行政程序法第128條規定
    ，變更85年度營利事業所得稅結算申報之核定云云，向被告
    提出申請書，經被告以93年4月5日北區國稅審一字第
    0930010120號函復略以：原告85年度營利事業所得稅案件，
    經提出復查未獲變更，訴願亦經駁回，訴願決定理由略以，
    原告係於89年11月2日收受營利事業所得稅核定稅額繳款書
    ，遲至90年4月19日始向被告提出復查申請，已逾法定不變
    期間（89年12月15日屆滿），應不受理，從程序上予以駁回
    ，自無不合。原告對被告核定其85年度營利事業所得稅之佣
    金支出及研究發展支出可適用投資抵減稅額處分之疑義，應
    依稅捐稽徵法第35條規定於法定期限內申請復查，是原告85
    年度營利事業所得稅事件，於申請復查之法定救濟期間經過
    後，原核定即發生確定效力，依據行政程序法第128條之規
    定，已逾「法定救濟期間經過後三個月內」之申請期限。原
    告申報佣金支出69,917,151元，經查被告以89年6月28日北
    區國稅一第00000000號，函請原告於89年7月15日前提示有
    關佣金支出之受款人介佣事證之相關證明文件，惟原告逾期
    未見提供，違反前揭法令規定，是有關佣金支出，原查依所
    得稅法第83條第1項規定不予認定。原告申報供研究發展單
    位用消耗性器材、原材料及樣品中之模具費23,093,000 元
    ，依據原告原申報之研究發展成果報告及領料單，僅有化學
    研發部份，為從事產品製程設計、製程改善及化學原料配製
    之研究，並未投入模具；又依原告管理部經理江美惠88年7
    月14日之筆錄表示模具之用途「…一般係客戶要求，本公司
    配合開發模具，經試作後如被客戶接受，則此套模具即可上
    線生產…」係屬生產設備，其模具費用，與公司研究與發展
    人才培訓及建立國際品牌形象支出適用投資抵減辦法審查要
    點規定不符，是原查否准抵減營利事業所得稅。原告申請投
    資抵減之機器塗裝機械手（申請抵減金額541,341元）交貨
    日為84年7月13日，原告向經濟部工業局申請核發證明文件
    日為85年2月27日；柴油發電機組（申請抵減金額141,371元
    ）交貨日為84年8月25日，原告向經濟部工業局申請核發證
    明文件日為85年3月5日，皆逾6個月期限，違反民營製造業
    及技術服務業購置設備或技術適用投資抵減辦法第5條第1項
    第2款規定，是原查否准抵減營利事業所得稅，洵無違誤等
    語。原告不服被告上開函復，提起訴願，經訴願機關為不受
    理之決定，遂向本院提起本件行政訴訟。
四、查本件被告上開函文內容，係就原告主張撤銷其系爭佣金支
    出及研究發展支出可適用投資抵減稅額之核定乙節，重申說
    明原核定不予認列佣金支出及研究發展支出可適用投資抵減
    稅額之理由，係屬單純之事實敘述理由說明，而非對原告之
    主張有所准駁，尚不對外發生具體的法律上效果，難謂其屬
    行政處分之性質。訴願決定予以不受理，並無不合，原告對
    之提起行政訴訟，並非合法，應予駁回。
五、依行政訴訟法第107第1項第10款、第104條，民事訴訟法第
    95條、第78條，裁定如主文。
中　　華　　民　　國　　94　　年　 　2　　月　 24  　 日
                       第二庭審判長法  官　鄭忠仁
                                   法  官  楊莉莉
                                   法  官  林育如
上為正本係照原本作成。
如不服本裁定，應於送達後10日內向本院提出抗告狀（須按他造
人數附繕本）。
中　　華　　民　　國　　94　　年　 　2　　月　 25  　 日
    　　  　　　　　　　    　     書記官  蕭純純
